【裁判字號】    89,易,68
【裁判日期】    890517
【裁判案由】    傷害
【裁判全文】
臺灣基隆地方法院刑事判決                            八十九年度易字第六八號
    公  訴  人  臺灣基隆地方法院檢察署檢察官
    被      告  甲○○
右列被告因傷害案件，經檢察官提起公訴 (八十九年度偵字第六八號 )，本院判決如
左：
    主  文
甲○○傷害人之身體，處有期徒刑貳月，如易科罰金以參佰元折算壹日。
    事  實
一、甲○○前曾任職於丙○○所經營設於基隆市○○街七十八號之福驥石材企業有限
    公司，民國八十八年三月起丙○○與甲○○因加班費發放問題及丙○○控告甲○○侵占等情事發生爭執，甲○○遂於八十八年五月十八日上午九時三十分許，偕
    同友人乙○○前往上開公司二樓辦公室，欲與丙○○之子丁○○談論相關事項，
    詎料丙○○因不滿甲○○之言談，與之發生口角，並持花瓶朝甲○○丟擲 (未擊
    中 )，雙方進而發生拉扯，甲○○準備離去前，竟基於傷害之故意，在上該二樓
    辦公室樓梯口，持不詳物品朝丙○○手臂揮打，致丙○○受有二側前臂挫傷等傷
    害。
二、案經丙○○訴由基隆市警察局第四分局報請台灣基隆地方法院檢察署檢察官偵查
    起訴。
    理  由
一、訊據被告甲○○固坦承於案發當時曾與其友人乙○○在現場欲與丁○○談論加班
    費等事項之事實，惟矢口否認有傷害犯行，並辯稱：是丙○○持花瓶欲打伊，伊
    並未毆打丙○○等語。惟查被告如何於前揭時地先與告訴人丙○○發生口角、拉
    扯，並持不詳物品傷害告訴人丙○○手臂之事實，業據告訴人丙○○於警訊及偵
    審中指訴歷歷，核與證人丁○○於本院審理時證述屬實，而告訴人確實於案發當
    時受有兩側前手臂挫傷之傷害，此有長庚紀念醫院診斷證明書一紙附卷可稽。且
    證人王綺蘋於本院調查時證述目擊告訴人受傷之情形「... 丙○○站在門要下樓
    梯面對窗戶那邊，我聽到很吵的聲音，看到董事長回身，兩手臂受傷流血，看到
    甲○○要下樓四十五度側面等語」（本院八十九年四月十二日訊問筆錄），顯與
    告訴人所指訴被傷害之情節互核相符，應堪採信。證人乙○○雖到庭證稱案發當
    時未見被告離去時有傷害告訴人云云，惟查其於偵查中已提及甲○○上前阻止丙○○後二人有發生拉扯，且亦不諱言於案發當時曾見告訴人之手受傷破皮流血，
    且是在出口門把附近等情，已與告訴人指訴之部分情節不謀而合，再者其對於告
    訴人所受傷勢如何造成則先於偵查中稱告訴人之手碰到門柱後即破皮流血，後則
    又改稱不確定等語，證人其對於告訴人如何受傷一節所供述之內容前後互異，是
    否可信已顯有可疑？且依卷附之該公司二樓樓梯出口處大門照片二張研判，除有
    外力加諸，否則殊難想像證人乙○○所言「告訴人之手碰到門柱後即破皮流血」
    之情節發生，亦與常情有違，其上開證言尚難信為真實。綜上所述，被告上開所
    辯顯是事後卸責之詞，無足採信，本件事證明確，被告其犯行洵堪認定，應予依
    法論科。
二、被告於右揭時地傷害告訴人之身體，核其所為，係犯刑法第二百七十七條第一項
    之傷害罪。爰審酌被告與告訴人係雇主關係，犯罪之動機，被害人所受之傷勢，
    犯後態度猶飾詞諉責、未見悔意等一切情狀，量處如主文所示之刑，並諭知易科
    罰金之折算標準，以示懲儆。
三、被告持以傷害告訴人之凶器，並未扣案，且無法證明屬被告所有，未免將來執行
    困難，自不另為沒收之宣告，附此敘明。
據上論斷，應依刑事訴訟法第二百九十九條第一項前段、刑法第二百七十七條第一項
、第四十一條、罰金罰鍰提高標準條例第一條前段、第二條，判決如主文。
本案經檢察官蔡和憲到庭執行職務
中      華      民      國    八十九    年      五      月     十七     日
                                      臺灣基隆地方法院刑事第三庭
                                          法  官  汪  梅  芬
右正本證明與原本無異。
對於本件判決如有不服，應於收受送達後十日內，向本院提出上訴書狀，上訴於臺灣
高等法院，並按他造當事人之人數附具繕本。
                                          書記官  陳  一  素
中      華      民      國    八十九    年      五      月    二十二    日
附錄法條
刑法第二百七十七條第一項
傷害人之身體或健康者，處三年以下有期徒刑，拘役或一千元以下罰金。


司法院資訊處製作；財團法人民間司法改革基金會備份。
